【裁判字號】    90,訴緝,27
【裁判日期】    900412
【裁判案由】    毒品危害防制條例
【裁判全文】
臺灣高雄地方法院刑事判決                            九十年度訴緝字第二七號
    公  訴  人  臺灣高雄地方法院檢察署檢察官
    被      告  甲○○
右列被告因毒品危害防制條例案件，經檢察官提起公訴（八十七年度偵字第二六三五
○、八十八年度偵字第一八六九五號、八十八年度毒偵字第一○○○號、八十九年度
毒偵字第一○○七號）本院判決如左：
    主  文
甲○○連續施用第一級毒品，累犯，處有期徒刑壹年貳月，扣案之夾鏈袋壹只沒收。
又連續施用第二級毒品，累犯，處有期徒刑陸月。應執行有期徒刑壹年陸月，扣案之
夾鏈袋壹只沒收。
    事  實
一、甲○○前於民國八十五年間因竊盜案件，經台灣高雄地方法院判處有期徒刑四月
    ，緩刑四年確定，於緩刑期間內又因竊盜案件，經台灣高等法院高雄分院於八十
    五年十二月十二日判處有期徒刑五月確定，入監執行，於八十五年十二月三十一
    日執行完畢；又經台灣高雄地方法院於八十六年間裁定撤銷緩刑，再入監執行，
    於同年十二月二十二日執行完畢。又於八十七年間因施用第一級毒品案件，經本
    院依八十七年度毒聲字第二三四二號裁定送觀察、勒戒後，認無繼續施用毒品之
    傾向，經臺灣高雄地方法院檢察署檢察官於八十七年九月二十八日（起訴書誤載
    為八十九年九月二十八日）以八十七年度偵字第二○九九六號、第二二○五○號
    為不起訴處分確定。詎其猶不知悔改，明知海洛因、安非他命分別為第一、二級
    毒品，復分別基於施用第一、二級毒品之概括犯意，均自八十七年十月中旬某日
    起至同年十一月八日止，連續在其高雄縣彌陀鄉南寮村山下巷三十七之四號住處
    、高雄縣梓官鄉○○○道路旁等處，以將海洛因摻入香菸內、將安非他命置於錫
    箔紙上燒烤之方式，每二至三天分別施用海洛因、安非他命一次；嗣於同年十一
    月十一日十二時三十分許，與戴琦展、曾敏忠（均另案為不起訴處分或判決確定
    ）同為警在前開山下巷處前查獲，並扣得其所有供分裝海洛因施用用之夾鏈袋一
    只（業經台灣高雄地方法院檢察署檢察官於八十八年十二月八日以無經濟價值為
    由，為廢棄處分命令，致無法送鑑驗是否殘留有海洛因）。經台灣高雄地方法院
    檢察署檢察官聲請，而由本院依八十七年度毒聲字第三五一一號裁定送觀察、勒
    戒後，認有繼續施用毒品之傾向，再經本院依八十七年度毒聲字第四○五五號裁
    定送強制戒治，復經本院於八十八年四月十六日依八十八年度毒聲字第二七六二
    號裁定停止戒治，所餘期間付保護管束。詎甲○○於保護管束期間內，復基於同
    前之概括犯意，自八十八年五月間起至同年十一月十七日止，以同前之方式及頻
    率，連續在前開山下巷處、梓官鄉○○道路旁等處，分別施用海洛因、安非他命
    各多次，經台灣高雄地方法院檢察署於八十八年七月二日、十六日依法定期採尿
    ，高雄縣警察局湖內分局阿蓮分駐所於八十八年八月十六日、十一月二十日執行
    搜索及採尿，分別檢出嗎啡、甲基安非他命陽性反應。再經台灣高雄地方法院檢
    察署檢察官聲請本院於八十八年八月二十三日依八十八年度毒聲字第五九五○號
    裁定撤銷停止戒治，並令入戒治處所施以強制戒治，後於八十九年六月十三日強
    制戒治期滿。
二、案經高雄市政府警察局楠梓分局、高雄縣警察局湖內分局移送台灣高雄地方法院
    檢察署檢察官偵查起訴。
    理  由
一、右揭事實，業據被告甲○○自白不諱，且其尿液經分別送高雄市立凱旋醫院（八
    十七年十一月十一日被查獲部分）、台灣檢驗科技股份有限公司（八十八年七月
    二日、十六日經台灣高雄地方法院檢察署觀護人定期採尿部分）、高雄縣衛生局
    （八十八年八月十六日被查獲部分）及高雄縣衛生局、高雄醫學院附設中和紀念
    醫院（八十八年十一月十九日被查獲部分）檢驗結果，均有嗎啡陽性反應，其中
    八十七年十一月十一日及八十八年十一月十九日被查獲之部分，另有檢出甲基安
    非他命陽性反應，此有高雄市立凱旋醫院八十七年十一月二十日高市凱醫檢字第
    八五八七號煙毒尿液檢驗成績書、臺灣檢驗科技股份有限公司八十八年七月十四
    日ＫＨ七００八四／九九號、八十八年七月二十七日ＫＨ七０六三三／九九號濫
    用藥物尿液檢驗報告、高雄縣衛生局八十八年八月二十三日八八煙檢字第一八七
    一號、八十八年十一月三十日八八煙檢字第二七八八號煙毒尿液檢驗成績書、高
    雄醫學院附設中和紀念醫院八十九年十月三日Ａ0000000號檢驗報告單附
    卷可稽，並有其所有供分裝海洛因施用用之夾鏈袋一只（業經台灣高雄地方法院
    檢察署檢察官於八十八年十二月八日以無經濟價值為由，為廢棄處分命令，此有
    該處分命令影本在卷可按，致無法送鑑驗是否殘留有海洛因）扣案可資佐證，足
    認被告自白與事實符，應屬可信。又被告前因施用第一級毒品案件，經本院依八
    十七年度毒聲字第二三四二號裁定送觀察、勒戒後，認無繼續施用毒品之傾向，
    經臺灣高雄地方法院檢察署檢察官於八十七年九月二十八日以八十七年度偵字第
    二○九九六號、第二二○五○號為不起訴處分確定，其於五年之內，再犯毒品危
    害防制第十條之罪，經本院於八十七年十一月十一日依八十七年度毒聲字第三五
    一一號裁定送觀察、勒戒後，認有繼續施用毒品之傾向，再由本院於八十七年十
    一月三十日依八十七年度毒聲字第四○五五號裁定令入戒治處所，施以強制戒治
    等情，復由本院於八十八年四月十六日依八十八年度毒聲字第二七六二號裁定停
    止戒治，所餘戒治期間付保護管束，後因被告於保護管束期間，再度施用第一、
    二級毒品，乃由本院於八十八年八月二十三日依八十八年度毒聲字第五九五０號
    裁定撤銷停止戒治，令入戒治處所施以強制戒治，此亦有該刑事裁定書、不起訴
    處分書、臺灣高雄看守所附設勒戒處所八十七年十一月二十日高所正勒戒字第四
    一二○號函之有無繼續施用毒品傾向證明書在卷可稽，是本件事證已明，被告犯
    行洵堪認定。
二、查海洛因、安非他命分別為毒品危害防制條例第二條第二項所稱之第一級毒品、
    第二級毒品，不得持有、施用，被告竟持之以施用，核其所為，係犯毒品危害防
    制條例第十條第一項之施用第一級毒品罪及同條第二項之施用第二級毒品罪。其
    持有海洛因、安非他命進而施用，其持有行為應被其施用之行為所吸收，均不另
    論罪。又被告先後分別多次施用第一級毒品海洛因、第二級毒品安非他命之犯行
    ，均時間緊接，方法相同，所犯均係犯罪構成要件相同之罪名，顯均係分別基於
    概括之犯意為之，均為連續犯，均應依刑法第五十六條之規定，以一罪論，並加
    重其刑。又被告所犯施用第一級、第二級毒品二罪間，犯意各別，行為亦殊，應
    分論併罰之，公訴人認被告所犯上開二罪間有連續犯之裁判上一罪關係，容有誤
    會，併此敘明。又被告曾於八十五年間因竊盜案件，經本院判處有期徒刑四月，
    緩刑四年確定，於緩刑期間內又因竊盜案件，經台灣高等法院高雄分院於八十五
    年十二月十二日判處有期徒刑五月確定，入監執行，於八十五年十二月三十一日
    執行完畢；又經本院於八十六年間裁定撤銷緩刑，再入監執行，於同年十二月二
    十二日執行完畢，此有台灣高等法院被告全國前案紀錄表、台灣高雄地方法院檢
    察署刑案資料查註紀錄表各一份附卷可參，其於有期徒刑執行完畢後，五年內再
    犯本件有期徒刑以上之罪，為累犯，應依法加重其刑，並遞加重之。爰審酌被告
    前有施用第一級毒品前科，並經觀察勒戒、不起訴處分確定後，現又再犯相同罪
    行，顯見意志不堅，並對施用毒品之行為不知悛悔，行為頗有不當，惟其犯罪係
    戕害自身，尚未害及他人，及犯後坦承犯行，態度尚佳等一切情狀，分別量處如
    主文所示之刑，並定其應執行刑，以示懲儆。扣案之夾鏈袋一只，為供被告分裝
    海洛因施用犯罪之用，且被告自承為其所有，應依刑法第三十八條第一項第二款
    宣告沒收。
三、公訴意旨另謂：被告基於概括犯意，自八十八年十一月十八日起至同年月二十九
    日止，連續在高雄縣彌陀鄉南寮村山下巷三十七之四號等處，施用第一、二級毒
    品多次，因認被告另涉有此部分毒品危害防制條例第十條第一項、第二項之罪嫌
    。經查，被告僅於警訊時自承最後一次施用第一級毒品海洛因之時間為八十八年
    十一月十九日，並未自白施用第二級毒品安非他命之時間，且其於本院審理時即
    否認之，又被告於八十八年十一月十九日為警查獲後，即經裁定送觀察勒戒，自
    無可能於八十八年十一月二十九日再施用第一、二級毒品，是告訴人認被告最後
    一次施用第一、二級毒品之時間，顯有誤會；是既不能證明被告此部分之犯罪，
    本應為無罪之諭知，惟公訴人認此部分與前開論罪科刑部分，有連續犯之裁判上
    一罪關係，爰不另為無罪之諭知，併此敘明。
據上論斷，應依刑事訴訟法第二百九十九條第一項前段，毒品危害防制條例第十條第
一項、第二項，刑法第十一條前段、第五十六條、第四十七條、第三十八條第一項第
二款、第五十一條第五款，判決如主文。
中      華      民      國    九十      年      四      月     十二     日
                                  臺灣高雄地方法院刑事第一庭
                                      法  官  曾  逸  誠
右正本證明與原本無異。
如不服本判決，應於判決送達後十日內，向本院提出上訴狀。
                                     書記官    許玉城
中    華    民    國      九十      年      四      月      十二      日
附錄本案判決論罪科刑法條：
毒品危害防制條例第十條第一項、第二項：
施用第一級毒品者，處六月以上五年以下有期徒刑。
施用第二級毒品者，處三年以下有期徒刑。


司法院資訊處製作；財團法人民間司法改革基金會備份。
